

Amani GHARBI

06 29 22 79 53

✓ amanigharbi9@gmail.com

Aix-en-Provence, France

in Amani Gharbi

amanigharbi

Amani Gharbi

Compétences

- <u>LANGAGES DE PROGRAMMATION</u>: Java,Php, Html 5, Css3, JavaScript, J2EE, Ajax, JQuery, Kotlin, VueJS, Python, Dart, React
 <u>FRAMEWORKS</u>: Laravel, Android, Odoo,
- <u>FRAMEWORKS</u>: Laravel, Android, Odoo Bootstrap, Angular
- **SERVICES**: Rest-Apis, Rétrofit, Okhttp
- BASE DE DONNEES: MySql, Sql, Sqlite
- METHODOLOGIES: Scrm, Jira, Git, UML
- <u>TECHNOLOGIES</u>: IA & DL, Linux, Virtualisation, IOT, Cloud Computing, Audit, SIG
- QUALITES: Esprit d'équipe fort, Dynamisme, Créativité, Adaptabilité aux changements, Ponctualité

Centres d'intérêt

- Passion pour le Handball
- Passion pour les cuisines du monde
- Photographie

Langues

- Arabe Native
- Français Bilingue
- Anglais intermédiaire
- Espagnol Débutant

Certificats

- Tosa PHP Déc. 2024
- CyberSecEssentials Déc. 2021
- PCAP: Programming Essentiels
 Python Juil. 2021
- CCNAv7 : Introduction aux réseaux Juil. 2021
- IoT Fundamentals: Connecting Things – Juil. 2021
- NDG Linux Certificate Nov. 2020
- Scrum Foundation Processionnal Certificate (SFPC)-English – Sept. 2020
- Intro to JAVA Mai. 2019
- Database Administration (Fond) -Mai. 2019

DÉVELOPPEUSE MOBILE & WEB

Développeuse d'applications mobiles inventive et rigoureuse forte de 2 ans d'expérience dans le secteur. Excellente capacité à créer des applications innovantes et conviviales grâce à sa parfaite connaissance des appareils existants et de leurs caractéristiques techniques. Bilingue anglais et français.

Formations

Master Professionnel : Technologies des Réseaux des Télécommunications | Mention Bien | 2020 - 2022

Faculté des Sciences Bizerte (FSB Bizerte) - Bizerte, Tunisie

Licence appliquée : Développement des Systèmes d'Information |

Mention Bien | 2017 - 2020

Institut Supérieur des Etudes Technologies - Bizerte, Tunisie

Baccalauréat : Sciences Expérimentales | Mention Assez Bien |

2016-2017

Lycée Bach Hamba Bizerte - Bizerte, Tunisie

Expériences Professionnelles

Développeuse Mobile & Web, 09/2024 - Actuel

Freelance - Aix en Provence, France - Freelance

 Développement de nouvelles fonctionnalités, Amélioration de l'expérience utilisateur (UX)

Environnement technique: Java, Android, Android Studio, Flutter, Dart, Laravel, PHP, Vs code, JavaScript, VueJs, Angular, React

Développeuse d'applications mobiles, 12/2022 - 08/2024

Smart Conseil - Tunis, Tunisie - CDI

 Développement de différentes interfaces, Amélioration de logique métier, Gestion des nouveaux besoins pour les deux applications de contrôle parental (côté parent & côté enfant), Ajout la fonctionnalité de réception des activités de l'enfant pour le parent et la possibilité de contrôler ces activités (bloquer/débloquer des applications par exemple), Documentation de projet, Encadrement des stagiaires.

Environnement technique: Java, Android, Android Studio, Rest-APIs,OkHttp, Rétrofit, FireBase, Scrum

Développeuse Mobile & Web, 02/2022 - 08/2022

Municipalité de Menzel Abderrahmane - Bizerte, Tunisie - Stage

Collecte des données, Réalisations des interfaces multilingues de site web,
 Entrainement des modèles avec l'IA, Création des Apis pour intégrer la logique de l'IA avec le site web et l'application mobile, Développement de Voice Bot intelligente et l'intégration dans le site web et l'application mobile

Environnement technique: Laravel, PHP, Bootstrap, Vs code, Python, Keras, Flutter, IA, UML, Scrum

Développeuse Mobile & Web, 02/2020 - 07/2020

Proosoft Cloud - Tunis, Tunisie - Stage

 Développement du module Odoo pour la gestion des retardataires, Liaison entre la pointeuse et le module Odoo, Développement de l'application mobile pour le contrôle parental, Liaison entre le module Odoo et l'application pour la consultation des retardataires et la réception des notifications en temps réel (Liaison avec les Apis)

Environnement technique: Odoo, Python, Java, Android Studio, Linux, JavaScript, UML, Scrum

Projets

- Application mobile Covid19: Pour suivre les symptômes, les précautions et avoir la localisation des personnes malades en utilisant Java, Android et Firebase.
- Application mobile pour gérer liste des projets: Développer un client Mobile destiné aux utilisateurs de l'ERP Odoo qui permet d'afficher la liste des projets et tache d'un utilisateur donné en utilisant Odoo, Android, JSON.
- Plateforme de Préparation de certification : Conception et développement d'une application web avec langage HTML5 & PHP7 & JQuery & Bootstrap & SGBD.